【裁判字號】    97,易,852
【裁判日期】    970922
【裁判案由】    竊盜
【裁判全文】
臺灣臺北地方法院刑事判決               97年度易字第852號
聲  請  人  臺灣臺北地方法院檢察署檢察官
被      告  乙○○
                    （另案在臺灣桃園監獄執行中）
上列被告因竊盜案件，經檢察官提起公訴（96年度偵字第24212
號），被告於準備程序中就被訴事實為有罪之陳述，經當庭裁定
改用簡式審判程序，本院判決如下：
    主  文
乙○○竊盜，貳罪，均累犯，各處有期徒刑陸月，如易科罰金，
均以新臺幣壹仟元折算壹日，均減為有期徒刑月，如易科罰金
，均以新臺幣壹仟元折算壹日。應執行有期徒刑伍月，如易科罰
金，以新臺幣壹仟元折算壹日。
    事  實
一、乙○○前曾因犯竊盜案件，經臺灣桃園地方法院分別以92年
    度壢簡字第1462號、93年度易字第676 號判決各判處有期徒
    刑4 月，並定應執行有期徒刑7 月確定；復於民國94年間因
    違反毒品危害防制條例案件，經臺灣桃園地方法院以94年度
    訴字第533 號判決分別判處有期徒刑8 月、4 月，定其應執
    行有期徒刑10月確定，上開兩罪接續執行後，於95年6 月14
    日縮短刑期假釋出監，並於95年8 月10日假釋期滿，視為執
    行完畢。竟仍不知悔悟，復意圖為自己不法之所有，於96年
    3 月14日上午6 時29分許，駕駛車號R2－2148號自用小客車
    ，至臺北市○○區○○路3 段111 號臺北市立萬芳醫院（下
    稱萬芳醫院）之地下室，竊取鈞隆工程有限公司（下稱鈞隆
    公司）放置在該處之水電材料1 批，得手後駕車逃逸，旋將
    竊得之水電材料出售予姓名年籍不詳之人，得款花用。嗣於
    同月18日上午5 時許，又另行基於為自己不法所有之意圖，
    駕駛上開車輛，復至前開萬芳醫院地下室，再竊取鈞隆公司
    置放在該處之水電材料1 批，得手後逃逸，仍將竊得之物品
    售予姓名年籍不詳之人，得款花用。
二、案經臺北市政府警察局文山第二分局報告臺灣臺北地方法院
    檢察署檢察官偵查起訴，於本院準備程序進行中，乙○○先
    就被訴事實為有罪之陳述，經裁定改行簡式審判程序。
    理  由
一、上開犯罪事實，業據被告乙○○坦承不諱，並經證人即萬芳
    醫院總務室公務組組長楊范忠（見臺灣臺北地方法院署96年
    度偵字第24212 號偵查卷，下稱偵卷第7 頁至第9 頁）、證
    人即鈞隆公司負責人甲○○（見偵卷第5 頁至第6 頁、第34
    頁至第35頁）及證人即鈞隆公司下包商郭世熙證述綦詳（見
    偵卷第10頁），並有現場相片等件附卷可稽（見偵卷第12頁
    至第17頁），是被告前開任意性自白有上開證據足資佐證，
    堪認與事實相符，應予採信。綜上，本案事證明確，被告犯
    行洵堪認定，應予依法論罪科刑。
二、核被告兩次所為，均係犯刑法第320 條第1 項之竊盜罪。被
    告分別為上開兩次竊盜犯行，犯意各別，應予分論併罰。又
    查被告曾因犯竊盜案件，經臺灣桃園地方法院分別以92年度
    壢簡字第1462號、93年度易字第676 號判決各判處有期徒刑
    4 月，並定應執行有期徒刑7 月確定；復於94年間因違反毒
    品危害防制條例案件，經臺灣桃園地方法院以94年度訴字第
    533 號判決分別判處有期徒刑8 月、4 月，定其應執行有期
    徒刑10月確定，上開兩罪接續執行後，甫於95年6 月14日縮
    短刑期假釋出監，並於95年8 月10日假釋期滿，視為執行完
    畢等情，有臺灣高等法院被告前案紀錄表可參（見本院卷第
    4 頁至第27頁），是被告受有期徒刑執行完畢後，仍不思悔
    改，5 年以內故意再犯本件有期徒刑以上之罪，均為累犯，
    應各依刑法第47條第1 項之規定，加重其刑。爰審酌被告已
    有前開竊盜前科，本件犯罪動機及目的係一時貪利、犯罪手
    段尚稱平和，暨犯罪後坦承犯行，態度堪稱良好等一切情狀
    ，就其先後2 次所犯竊盜犯行各量處如主文所示之刑，併諭
    知易科罰金之折算標準，以示懲儆。
三、另按犯罪於中華民國96年4 月24日以前者，除本條例另有規
    定外，有期徒刑、拘役或罰金，減其刑期或金額2 分之1 ，
    中華民國九十六年罪犯減刑條例第2 條第1 項第3 款定有明
    文。查本件被告上開兩次犯罪時間，均於96年4 月24日之前
    ，復核無同條例所定不予減刑之情形，茲依同條例第2 條第
    1 項第3 款規定，均減其刑期2 分之1 ，並依刑法第51條第
    5 款規定，定其應執行之刑，亦併諭知易科罰金之折算標準
    。
四、據上論斷，應依刑事訴訟法第284 條之1 、第273 條之1 第
    1 項、第299 條第1 項前段，刑法第320 條第1 項、第47條
    第1項 、第41條、第51條第5 款，刑法施行法第1 條之1 ，
    中華民國96年罪犯減刑條例第2 條第1 項第3 款、第7 條、
    第9條 、第10條第1 項，判決如主文。
本案經檢察官楊展庚到庭執行職務。
中    華    民    國    97    年    9     月   22    日
                  刑事第十七庭法  官  葉力旗
上正本證明與原本無異。
如不服本判決，應於判決送達後10日內向本院提出上訴狀 (應抄
附繕本)。
                              書記官    林碧華
中    華    民    國    97    年    9    月    22    日
附錄本案論罪科刑法條全文：
中華民國刑法第320條
意圖為自己或第三人不法之所有，而竊取他人之動產者，為竊盜
罪，處 5 年以下有期徒刑、拘役或 5 百元以下罰金。
意圖為自己或第三人不法之利益，而竊佔他人之不動產者，依前
項之規定處斷。
前二項之未遂犯罰之。


司法院資訊處製作；財團法人民間司法改革基金會備份。
